臺灣高等法院高雄分院刑事判決　　　　　　　　九十一年度交上易字第一三一號
　　上　訴　人
　　即　被　告　甲○○○
右上訴人因公共危險等案件，不服臺灣高雄地方法院九十一年度交易字第一三八號中
華民國九十一年四月十二日第一審判決（起訴案號：臺灣高雄地方法院丙察署九十年
度偵字第二三六七一號，併辦案號：九十一年度偵字第三五四號），提起上訴，本院
判決如左：
      主  文
原判決關於過失傷害部分撤銷。
甲○○○過失傷害人，處有期徒刑月，如易科罰金，以佰元折算壹日。
其他上訴駁回。
前開撤銷改判部分及上訴駁回部分，應執行有期徒刑柒月，如易科罰金，以佰元折
算壹日。
      事  實
一、甲○○○考領有普通小型車駕駛執照，明知服用酒類足以造成不能安全駕駛動力
    交通工具之危險，仍於民國九十年十二月七日上午十時許，在高雄縣旗山鎮旗山
    市場內飲用含有酒精成分之維士比一瓶、鐵罐裝啤酒二瓶，其平衡感、言詞能力
    、定向力及感覺力均已有所障礙而影響其精神意識陷於迷醉狀態而達不能安全駕
    駛動力交通工具之程度，於同日上午十一時許，竟仍於飲酒後駕駛動力交通工具
    車牌號碼ＨＲ－０六二八號自用小貨車欲返回高雄市區，於同日下午一時二十分
    許，行經高雄市○○區○○路與東寧路口時，本應注意駕駛人駕駛汽車，應遵守
    道路交通號誌之指示，而依當時情形並無不能注意之情事，甲○○○復因酒後意
    識不能集中，竟闖越紅燈，而從右撞擊由乙○○所駕駛，沿東寧路南向北綠燈直
    行之車牌號碼Ｓ七－四三一七號自用小貨車，致乙○○受有頭頸部外傷、胸、腹
    部鈍傷、左腳擦傷及瘀血等傷害，嗣經員警到場處理，並對甲○○○為酒精濃度
    測試，發現其吐氣後所含酒精成分結果，高達每公升０．七八毫克。甲○○○復
    基於前揭酒醉駕車之概括犯意，於同年月十五日晚間八時許，在高雄市○○路某
    處麵攤飲用鐵罐裝啤酒五瓶，其平衡感、言詞能力、定向力及感覺力均已有所障
    礙而影響其精神意識陷於迷醉狀態而達不能安全駕駛動力交通工具之程度，於同
    日晚間十一時許，竟仍於飲酒後騎乘動力交通工具車牌號碼ＹＺＦ－七六一號輕
    型機車欲前往蚵仔寮漁港拜訪友人。嗣於翌日（十六日）凌晨零時五分許，行經
    高雄市○○區○○路與和光街口時為警查獲，並對甲○○○為酒精濃度測試，發
    現其吐氣後所含酒精成分結果，高達每公升一．０三毫克。
二、案經高雄市政府警察局楠梓分局移送臺灣高雄地方法院丙察署丙察官偵查起訴及
    及移送併案審理。
      理  由
壹、撤銷改判部分：
一、訊據上訴人即被告甲○○○對於右揭時、地，如何駕駛汽車未遵守道路交通號誌
    之指示，擅自闖越紅燈肇事，被害人乙○○受有右開傷害之事實，業於原審供承
    不諱，核與被害人於警訊、偵查及本院審理時之指訴情節相符，並經證人許淑貞
    於警訊及偵查中均指稱其目睹被告所駕前述車號貨車闖紅燈等語（見第一八六七
    ０號警卷第七頁，第二三六七一號偵卷第十七頁反面），是被告嗣於本院改稱其
    未闖越紅燈云云（見本院卷第三七頁），顯屬事後卸責之詞，不足採信。此外，
    復有健仁醫院診斷證明書一紙、高雄市○○○○○道路交通事故調查報告表影本
    一紙、現場相片六幀在卷可稽。再按駕駛人駕駛汽車，應遵守道路交通號誌之指
    示，道路交通安全規則第九十條定有明文，被告於酒後意識不能集中，竟駕車闖
    越紅燈，致肇事使被害人受有右開傷害，其有過失，洵屬明確，故被害人因本件
    車禍受傷，與被告之過失行為間並有相當因果關係。本件事證已臻明確，被告右
    揭酒醉駕車及過失傷害之犯行均堪認定。
二、核被告駕車肇事導致被害人受有前述傷害所為，係犯刑法第二百八十四條第一項
    前段之過失傷害罪。又被告酒醉駕車，致被害人受傷，應依道路交通管理處罰條
    例第八十六條第一項之規定，加重其刑。
三、原判決關於此部份，予以論罪科刑，固非無見，惟查被告肇事地點係「高雄市楠
    梓區」，此有前述卷附之高雄市○○○○○道路交通事故調查報告表可稽，原審
    誤為「高雄縣」，已有未洽；又被告於原審判決後已與被害人達成和解，此有和
    解書一份在卷可稽（見本院卷第四十頁），原審未及審究被告負擔賠償責任之犯
    後態度，即未及審酌本件科刑有關情狀，亦有未妥。被告上訴指摘原審量刑過重
    ，雖無理由，然原審判決既有上述可議，自應由本院予以撤銷改判。爰審酌被告
    酒後駕車未遵守道路號誌之指示，竟闖越紅燈而肇致本件車禍，使被害人受傷，
    傷害情節非輕，犯後已與被害人達成和解，賠償被害人之損害等一切情狀，量處
    如主文第二項所示之刑，及諭知易科罰金之折算標準。
貳、上訴駁回部分：
一、訊據被告甲○○○對於右揭時、地，如何酒醉駕車之事實均供承不諱，並有測試
    觀察紀錄表影本二紙在卷可稽。且被告於九十年十二月七日下午二時三十一分許
    及同年月十六日凌晨零時五分許，為警查獲時經測試其吐氣所含酒精成分分別達
    每公升０．七八毫克（ＭＧ／Ｌ）及一．０三毫克（ＭＧ／Ｌ），有酒精濃度測
    試表二紙在卷可參。而刑法第一百八十五條之三規定服用酒類不能安全駕駛動力
    交通工具而駕駛者，係屬抽象危險犯，不以發生具體危險為必要。且參酌目前實
    務之認定標準，對於吐氣後所含酒精濃度已達每公升０．五五毫克或血液中酒精
    濃度達０．一一％（ｍｇ╱ｄＬ）以上者，肇事率為一般正常人之十倍，應可認
    已屬「不能安全駕駛」之程度。本件被告經警員測試其吐氣後所含酒精濃度結果
    ，其吐氣後所含酒精成分已分別高達每公升０．七八毫克（ＭＧ／Ｌ）及一．０
    三毫克（ＭＧ／Ｌ），足證被告當時確已因服用酒類過量致使身體、視覺之反應
    能力減弱而無法安全駕駛動力交通工具。此部份事證明確，被告酒醉駕車之公共
    危險犯行，堪以認定。
二、核被告因飲酒致不能安全駕駛動力交通工具而駕車之行為，係犯刑法第一百八十
    五條之三之服用酒類致不能安全駕駛動力交通工具罪。被告先後二次服用酒類不
    能安全駕駛動力交通工具而駕駛之犯行，時間緊接，所犯係構成要件相同之罪名
    ，顯係基於概括犯意反覆為之，為連續犯，應依刑法第五十六條之規定，以一罪
    論，並加重其刑。又被告於九十年十二月十六日凌晨零時五分許為警查獲酒醉駕
    車之犯行（移送原審併案審理部分），雖未據公訴人提起公訴，惟該部分事實與
    被告於九十年十二月七日下午一時二十分許，酒醉駕車經論罪科刑部分之犯行，
    有連續犯之裁判上一罪關係，為起訴效力所及，本院自得併予審理，附此敘明。
三、原審因而適用刑法第五十六條、第一百八十五條之三、第四十一條第一項，罰金
    罰鍰提高標準條例第一條前段、第二條之規定，並審酌被告無視政府法令之宣導
    及對他人生命、財產安全之尊重，竟於飲酒後駕車，不但對使用道路之他人已產
    生立即侵害之高度危險性，亦自陷於危險狀態中，嚴重侵害道路交通往來安全，
    ，念其犯罪後尚能坦認犯行之態度尚佳等一切情狀，量處有期徒刑伍月，並諭知
    如易科罰金，以佰元折算壹日之折算標準。核原判決關於被告公共危險部分之
    認事用法及量刑，均屬妥適，被告上訴指摘原審此部份量刑過重，為無理由，應
    予駁回。
參、前開撤銷改判部分及上訴駁回部分，爰依法定其應執行之刑如主文第四項所示，
    及諭知易科罰金之折算標準。
據上論斷，應依刑事訴訟法第三百六十八條、第三百六十九條第一項前段、第三百六
十四條、第二百九十九條第一項前段，道路交通管理處罰條例第八十六條第一項，刑
法第二百八十四條第一項前段、第五十一條第五款、第四十一條第一項、第二項，罰
金罰鍰提高標準條例第一條前段、第二條，判決如主文。
本案經丙察官張其主到庭執行職務。
中        華        民        國    九十一    年    六     月  二十八   日
                              臺灣高等法院高雄分院刑事第六庭
                                  審判長法官  王憲義
                                        法官  謝靜雯
                                        法官  張意聰
右正本證明與原本無異。
不得上訴。
                                  法院書記官  王婉蓉
中        華        民        國    九十一     年   七     月     一    日
附錄本判決論罪科刑法條全文：
刑法第一百八十五條之三
服用毒品、麻醉藥品、酒類或其他相類之物，不能安全駕駛動力交通工具而駕駛者，
處一年以下有期徒刑、拘役或三萬元以下罰金。
刑法第二百八十四條第一項前段
因過失傷害人者，處六月以下有期徒刑、拘役或五百元以下罰金。
